臺灣桃園地方法院刑事判決
111年度審訴字第1247號
公  訴  人  臺灣桃園地方檢察署檢察官 
被      告  柳建霖



上列被告因詐欺案件，經檢察官提起公訴（111年度偵字第27381
號），本院判決如下：
    主  文
本件公訴不受理。
    理  由
一、公訴意旨如附件起訴書所載。
二、按案件已經提起公訴或自訴之案件，在同一法院重行起訴者
    ，應諭知不受理之判決，並得不經言詞辯論為之，刑事訴訟
    法第303 條第2 款、第307 條分別定有明文。次按法律上一
    罪之案件，無論其為實質上一罪（接續犯、繼續犯、集合犯
    、結合犯、吸收犯、加重結果犯）或裁判上一罪（想像競合
    犯及刑法修正前之牽連犯、連續犯），在訴訟上均屬單一性
    案件，其刑罰權既僅一個，自不能分割為數個訴訟客體，縱
    僅就其一部分犯罪事實提起公訴或自訴，如構成犯罪，即與
    未起訴之其餘犯罪事實發生一部與全部之關係（即公訴不可
    分），法院對此單一不可分之整個犯罪事實，即應全部審判
    （即審判不可分）( 最高法院96年度台非第143 號判決意旨
    參照) 。又按一事不再理為刑事訴訟法上一大原則，蓋對於
    同一被告之一個犯罪事實，無論是實質上一罪或裁判上一罪
    ，祇有一個刑罰權，不容重複裁判，故檢察官就同一事實為
    先後兩次起訴，法院應依刑事訴訟法第303 條第2 款就重行
    起訴部分諭知不受理之判決（最高法院90年度台非字第50號
    判決意旨參照）。
三、經查，被告柳建霖並無販售公仔之真意，基於以網際網路對
    公眾散布之詐欺取財犯意，於上述時地，以臉書帳號「歐巴
    馬」在臉書社團張貼販售公仔之不實訊息。告訴人喻昭曾瀏
    覽前開訊息後以LINE通訊軟體與被告聯繫，並誤信確有公仔
    出售，即依指示，轉帳1萬1,000元至被告指定之帳戶內，但
    被告並未依約交付公仔予喻昭曾等情，其所涉刑法第339 條
    之4第1 項第3款之以網際網路對公眾散布而詐欺取財罪，業
    經臺灣桃園地方檢察署檢察官以110年度偵字第39386號、11
    0年度偵緝字第378號提起公訴，並於111 年5 月6日繫屬於
    本院，現由本院以111 年度審訴字第564 號審理中（下稱前
    案），此有臺灣桃園地方檢察署檢察官110年度偵字第39386
    號、110年度偵緝字第378號起訴書及臺灣高等法院被告前案
    紀錄表在卷可按。然臺灣桃園地方檢察署檢察官復就被告相
    同之行為，又以111年度偵字第27381號案件向本院再次提起
    公訴，且於111 年9 月15日始繫屬於本院（即本案），此有
    臺灣桃園地方檢察署桃檢秀為111 偵27381字第1119108514
    號函及其上本院之收文戳可考（見本院審訴卷第5 頁）。茲
    核本案及前案起訴之犯罪事實，係屬同一事實，實屬同一案
    件。揆諸前揭法律規定，本案既繫屬在後，自不得為審判，
    爰不經言詞辯論，逕為不受理判決之諭知。
四、據上論斷，應依刑事訴訟法第303 條第2 款、第307 條，判
    決如主文。
中　　華　　民　　國　　111 　年　　12 　　月　　2 　日 
                   刑事審查庭    審判長法  官  馮浩庭
                                      法　官　李敬之
                                      法　官　呂曾達
以上正本證明與原本無異。
如不服本判決應於收受判決後20日內向本院提出上訴書狀，並應
敘述具體理由。其未敘述上訴理由者，應於上訴期間屆滿後20日
內向本院補提理由書(均須按他造當事人之人數附繕本)「切勿逕
送上級法院」。 
       　　　　　　　　　　　　　　　書記官　楊淨雲
中　　華　　民　　國　　111 　年　　12　　月　　5 　　日
附件：
臺灣桃園地方檢察署檢察官起訴書
                                    111年度偵字第27381號
　　被　　　告　柳建霖　男　19歲（民國00年00月00日生）
　　　　　　　　　　　　住彰化縣○○鄉○○路000巷00○0號
                        （另案羈押於法務部○○○○○○                            ○○）
　　　　　　　　　　　　國民身分證統一編號：Z000000000號
上列被告因詐欺案件，業經偵查終結，認應提起公訴，茲將犯罪
事實及證據並所犯法條分敘如下：
　　　　犯罪事實
一、柳建霖意圖為自己不法所有，基於以網際網路對公眾散布之
    詐欺取財犯意，於民國110年4月4日前某時許，以臉書帳號
    「歐巴馬」在臉書社團張貼販售公仔之不實訊息，並另透過
    臉書社團與劉宏緒（另為不起訴之處分）約定以新臺幣（下
    同）1萬1,000元價錢購買手機1支，劉宏緒即提供其所申辦
    台新商業銀行帳戶000-00000000000000號帳號予柳建霖匯款
    用。嗣喻昭曾於110年4月4日，在臉書社團上瀏覽前開訊息
    後以LINE通訊軟體與柳建霖聯繫，並誤信確有公仔出售，即
    依指示於同日下午3時46分許，於桃園市○○區○○路000巷00號
    住處，轉帳1萬1,000元至柳建霖指定之前開劉宏緒帳戶內，
    劉宏緒見有款項匯入，即將手機交付柳建霖，柳建霖收取前
    開手機後，未依約交付公仔予喻昭曾，喻昭曾始知受騙。
二、案經喻昭曾訴由桃園市政府警察局大溪分局報告偵辦。
　　　　證據並所犯法條
一、前開犯罪事實，業據被告柳建霖於偵訊中坦承不諱，核與證
    人即告訴人喻昭曾、證人劉宏緒於警詢時之證述情節相符，
    且有劉宏緒上揭台新銀行帳戶開戶資料與交易明細、轉帳匯
    款紀錄、臉書社團翻拍照片、對話紀錄等在卷可稽，是被告
    之犯嫌應堪認定。
二、核被告所為，係犯刑法第339條之4第1項第3款之以網際網路
    對公眾散布之詐欺取財罪嫌。未扣案犯罪所得請依刑法第38
    條之1第1項前段及第3項規定沒收，於全部或一部不能沒收
    或不宜執行沒收時，追徵其價額。
三、依刑事訴訟法第251條第1項提起公訴。
　  此　致
臺灣桃園地方法院
中　　華　　民　　國　 111　　年　　8 　　月　　16　　日
　　　　　　　　　　　　　    檢察官 吳明嫺
本件證明與原本無異
中　　華　　民　　國　 111　　年　　9 　　月　　12　　日
                              書記官 王全毅
所犯法條　　
中華民國刑法第339條之4第1項
犯第 339 條詐欺罪而有下列情形之一者，處 1 年以上 7 年以
下有期徒刑，得併科 1 百萬元以下罰金：
一、冒用政府機關或公務員名義犯之。
二、三人以上共同犯之。
三、以廣播電視、電子通訊、網際網路或其他媒體等傳播工具，
    對公眾散布而犯之。
前項之未遂犯罰之。